臺灣板橋地方法院刑事判決　　　　　　　　　　　　九十三年度簡上字第二八二號
　　上　訴　人
　　即?被?告?甲○○
　　選任辯護人　崔百慶律師
　　　?????王柏棠律師
右列上訴人即被告因傷害案件，不服本院九十三年度簡字第一五二九號，中華民國九
十三年四月九日第一審判決（聲請簡易判決處刑案號：臺灣板橋地方法院檢察署九十
三年度偵字第二四八四號）提起上訴，本院管轄第二審之合議庭判決如左：
　?主?文
上訴駁回。
　　事實及理由
一、本案經本院審理結果，認第一審以被告甲○○犯刑法第二百七十七條第一項之普
　　通傷害罪，量處有期徒刑四月，如易科罰金，以三百元折算一日，認事用法及量
　　刑均無不當，應予維持，並引用如附件第一審判決書記載之事實、證據及理由。
二、上訴人即被告甲○○上訴意旨略以：被害人乙○○並非伊毆打的，伊當天到釣蝦
　　場，「小林」問伊要不要玩撲克牌，要幫伊移車，伊就將車鑰匙交給「小林」，
　　伊中途都沒有離開釣蝦場，因而不服原判決，提起本件上訴云云。經查，上訴人
　　即被告甲○○於偵查中曾表示當日係釣蝦場老板幫伊移車云云（見台灣板橋地方
　　法院檢察署九十三年度偵字第二四八四號偵查卷宗九十三年二月二十日訊問筆錄
　　），嗣後於本院行準備程序時卻改稱係伊將車鑰匙交由「小林」代其停車，並接
　　替「小林」玩牌，且伊自進入釣蝦場後，即未曾離開，丙○○、丁○○有看到伊
　　將鑰匙交給「小林」云云（見本院卷宗九十三年七月十二日準備程序筆錄），被
　　告前後之供述顯然不一致，而證人丙○○於本院審理時雖詰證稱當時伊在釣蝦場
　　玩牌，後來看到被告進來與「小林」交談後，「小林」就出去，大約十幾分鐘，
　　「小林」進來，伊看到「小林」的手有流血乙節，然經檢察官反詰問證人丙○○
　　有無聽到被告與「小林」說你幫我停車等語，證人丙○○則答稱沒有，只看到「
　　小林」拿鑰匙出去等語，又檢察官反詰問證人丙○○為何特別記得案發時間及情
　　節，證人丙○○則答稱被告有事先找伊，有向伊提過這件事等語（均見本院卷宗
　　九十三年十月六日審判筆錄），是依證人丙○○前揭證詞並無法明確證明其所述
　　情節之時點與本案發生之時點相同，且證人所稱「小林」與被告交談後，即拿鑰
　　匙出去，亦無從證明「小林」出去後係做何事，故證人丙○○之前揭證詞尚無從
　　作為對被告有利之證據。再者，證人即被害人乙○○於本院審理時證稱因被告與
　　伊面對面互看，所以可以記得他的臉等語，並當庭指認在庭之被告為打伊之人，
　　另證人丙○○證稱：「小林」比較胖比較壯，伊覺得很容易辨認等語，證人丁○○亦證稱「小林」與被告並不相像等語（均見同上審判筆錄），故「小林」與被
　　告長相既不相似，被害人乙○○應無誤認之虞。從而被告上開所辯，要屬事後卸
　　責之詞，應不足採，此外，復有全民醫院診斷證明書一紙及照片二幀等在卷可佐
　　，堪認被告犯行事證明確，原審判決認事用法，核無不合，量刑亦屬妥適。被告
　　上訴意旨空言指摘原審判決不當，求予撤銷改判無罪，顯無理由，自應予駁回。
據上論斷，應依刑事訴訟法第四百五十五條之一第一項、第三項、第三百六十八條、
第三百七十三條，判決如主文。
本案經檢察官孫治平到庭執行職務
中　　　華　　　民　　　國　　九十三　　年　　　十　　　月　　 十五 　　日
                            ??  臺灣板橋地方法院刑事第十五庭
                                ??  審判長法?官  高?玉?舜
                                            法?官  許?映?鈞
                             ??????   法  官  陳?靜?茹
右正本證明與原本無異
本件不得上訴
                                ?????  書記官  廖?美?紅
中　　　華　　　民　　　國　　九十三　　年　　　十　　　月　　 十五 　　日
附錄本案論罪科刑法條全文
刑法第二百七十七條
傷害人之身體或健康者，處三年以下有期徒刑、拘役或一千元以下罰金。
犯前項之罪因而致人於死者，處無期徒刑或七年以上有期徒刑；致重傷者，處三年以
上十年以下有期徒刑。
